臺灣臺中地方法院刑事判決　　　　　　　　　　　　九十一年度易字第一九六六號
　　公　訴　人　臺灣臺中地方法院檢察署檢察官
　　被　　　告　乙○○
右列被告因贓物案件，經檢察官提起公訴（九十一年度偵字第一二四九五號），本院
判決如左：
    主  文
乙○○收受贓物，處拘役伍拾日，如易科罰金，以佰元折算壹日。
    事  實
一、乙○○於民國九十一年六月二十四日晚上九時許，在臺中市○○路四五號一樓檳
    榔攤前，明知姓名不詳綽號「阿弟」（檢察官誤繕為阿智）之男子所持有車牌號
    碼ＬＩＴ─一九九號之重型機車，係來路不明之贓車〔車主為甲○○，於九十一
    年五月三十日上午八時許，在臺中縣太平市○○路○段一五八號前發現失竊，其
    價值約為新臺幣（下同）一萬五千元〕，竟仍向「阿弟」借用而收受該贓車供己
    騎用。嗣於九十一年六月二十四日晚間九時四十分許，乙○○騎乘上開機車行經
    臺中市○○路二八三號前，為警當場查獲，並起出非其所有而為「阿弟」所有之
    鑰匙一支。
二、案經臺中市警察局第三分局報請臺灣臺中地方法院檢察署檢察官偵查起訴。
    理  由
一、訊據被告乙○○對於右揭時、地向「阿弟」收受上開機車並予騎用之事實坦承不
    諱，惟矢口否認有贓物之認識，辯稱：伊是因要回位在臺中縣太平市○○路九六
    號七樓之住處拿果汁機，所以才跟位於臺中市○○路四五號一樓檳榔攤的老闆借
    機車，該檳榔攤的老闆就叫在上址內打電動玩具綽號「阿弟」的年輕人借機車予
    伊，伊不知該機車是贓車云云。惟查：
（一）右揭車牌號碼ＬＩＴ─一九九號機車係被害人甲○○所有，於九十一年五月三
      十日上午八時許，在臺中縣太平市○○路○段一五八號前發現失竊，機車價值
      約為一萬五千元之事實，已據被害人甲○○於警訊中指訴甚詳，並有贓物保管
      收據以及車輛竊盜、車牌失竊資料個別查詢報表─查詢車輛認可資料各一紙在
      卷可按，是上開機車係為贓物無訛。
（二）本案查獲當時，上開贓車係於被告持有當中，而被告於收受上開機車時，未向
      「阿弟」查看行車執照以查明該部機車之來源等情，已據被告於九十一年十月
      八日本院審理中供稱明確，而一般借用汽、機車使用者，於使用前需取得該汽
      、機車之行車執照或來源證件，以資辨別所借用汽、機車來源之正當性，此為
      一般常情，且一般人借用車輛，為確保車輛來源之正當性，除檢視車輛取得之
      證件資料外，亦必會留存出借人之姓名、年籍、住址、聯絡電話等資料以供聯
      絡還車，並於來源發生爭議時供聯絡之用，以避免取得來路不明之贓車，此亦
      為眾所週知之理。被告自承不知出借人「阿弟」之姓名、年籍、聯絡電話、住
      址資料，借用時復未向「阿弟」索取、查看任何來源證件，衡諸經驗法則，任
      何人皆可認知該機車之來路不明，顯屬贓物，而被告於此情形下仍予收受，所
      辯對前開機車無贓物認識云云，實難令人置信，是以被告有收受贓物之故意至
      明。綜上所述，被告所辯，顯係事後卸責之詞，要難採信，事證明確，其收受
      贓物犯行，洵堪認定。
二、核被告所為，係犯刑法第三百四十九條第一項之收受贓物罪。爰審酌被告犯後否
    認犯行，並無悔意，惟念及其收受機車之價值非鉅，僅約一萬五千元，其收受之
    後使用時間非長等一切情狀，量處如主文所示之刑，並諭知易科罰金之折算標準
    。至扣案之鑰匙一支非被告所有等情，據被告供明在卷，且非違禁物，自不得宣
    告沒收，附此敘明。
據上論斷，應依刑事訴訟法第二百九十九條第一項前段，刑法第三百四十九條第一項
、第四十一條第一項前段，罰金罰鍰提高標準條例第一條前段、第二條，判決如主文
。
本案經檢察官張富慶到庭執行職務。
中      華      民      國      九十一    年      十      月   二十三   日
                                臺灣臺中地方法院刑事第四庭
                                        法  官  楊  真  明
右正本證明與原本無異。
如不服本判決，應於送達後十日內向本院提出上訴狀（須附繕本），上訴於臺灣高等
法院臺中分院。
                                        書記官
中      華      民      國      九十一    年      十      月   二十四   日
附錄本判決論罪科刑法條
中華民國刑法第三百四十九條第一項：
  收受贓物者，處三年以下有期徒刑、拘役或五百元以下罰金。
